【裁判字號】    94,易,2052
【裁判日期】    950117
【裁判案由】    竊盜
【裁判全文】
臺灣高雄地方法院刑事判決              94年度易字第2052號
公  訴  人  臺灣高雄地方法院檢察署檢察官
被      告  甲○○
上列被告因竊盜案件，經檢察官提起公訴（94年度偵字第25168
號），嗣本院訊問被告後，因被告就其被訴犯罪事實為有罪之陳
述，經詢問被告及檢察官之意見後，合議庭裁定由受命法官依簡
式審判程序獨任審理，並判決如下：
    主  文
甲○○連續攜帶兇器、於夜間侵入住宅、踰越安全設備竊盜，累
犯，處有期徒刑壹年貳月。扣案之螺絲起子壹支沒收。
    事  實
一、甲○○前因違反肅清煙毒條例、麻醉藥品管理條例等案件，
    經本院於民國85年4 月23日、86年4 月15日分別以85年度訴
    字第922 號、86年度訴字第199 號判處有期徒刑3 年6 月、
    4 月確定，再經本院以86年度聲字第1256號裁定定其應執行
    之刑為3 年10月，嗣於94年3 月4 日縮刑期滿執行完畢。詎
    其仍不知悔改，復基於意圖為自己不法所有之概括犯意，先
    於民國94年10月31日凌晨3 時許，持其所有客觀上足供兇器
    使用之螺絲起子1 支，見乙○○位於高雄縣岡山鎮○○路20
    1 巷2 號住處後方之窗戶未關，乃踰越該窗戶侵入該住宅，
    並竊取高玉燦置於一樓客廳辦公室抽屜之新臺幣（下同）
    500 元紙鈔1 枚、100 元紙鈔5 枚、1 元硬幣300 枚、5 元
    硬幣120 枚及項鍊1 條（價值6,000 元）、鑽戒1 枚（價值
    10,0 00 元）等物，得手後旋即離開現場。復承前揭犯意，
    於同日凌晨4 時許，持上開足供兇器使用之螺絲起子1 支，
    翻越圍牆，並撬開洪勝賢位於高雄縣永安鄉○○村○○路97
    之8 號住宅三樓鋁門之門鎖，毀壞該門鎖安全設備而侵入其
    住宅，迨其自三樓走下一樓欲竊取財物時，適為洪勝賢當場
    發現而未遂，嗣經報警查獲，並扣得上開螺絲起子1 支及其
    所竊得之500 元紙鈔1 枚、100 元紙鈔5 枚、1 元硬幣300
    枚、5 元硬幣120 枚、項鍊1 條及鑽戒1 枚等物。
二、案經高雄縣政府警察局岡山分局報告臺灣高雄地方法院檢察
    署檢察官偵查起訴。
    理  由
一、本件被告甲○○係涉犯刑法第321 條之加重竊盜罪，其法定
    刑為死刑、無期徒刑、最輕本刑為3 年以上有期徒刑以外之
    罪，被告於準備程序進行中就被訴事實為有罪之陳述，由受
    命法官告知簡式審判程序之要旨並聽取其與公訴人之意見，
    經被告同意適用簡式審判程序後，本院亦認無不得或不宜改
    依簡式審判程序進行之處，爰依刑事訴訟法第273 條之1 第
    1 項、第284 條之1 規定，本院合議庭裁定本件由受命法官
    獨任進行簡式審判程序，合先敘明。
二、訊據被告甲○○對其於上揭時、地攜帶螺絲踰越窗戶起子進
    入乙○○之住宅內竊取財物，及攜帶螺絲起子撬開門鎖進入
    洪勝賢住宅之事實，均坦承不諱，核與證人乙○○、洪勝賢
    於警詢及偵查中所指述之情節均大致相符，復有搜索扣押筆
    錄、扣押物品目錄表、贓物認領保管單、現場相片5 幀附於
    警卷可資佐證，被告上開自白應與事實相符。本件事證明確
    ，被告犯行堪以認定。
三、按「刑法第321 條第1 項第3 款之攜帶兇器竊盜罪，係以行
    為人攜帶兇器竊盜為其加重條件，此所謂兇器，其種類並無
    限制，凡客觀上足對人之生命、身體、安全構成威脅，具有
    危險性之兇器均屬之，且祇須行竊時攜帶此種具有危險性之
    兇器為已足，並不以攜帶之初有行兇之意圖為必要。螺絲起
    子為足以殺傷人生命、身體之器械，顯為具有危險性之兇器
    」，最高法院79年臺上字第5253號判例意旨可資參照。本件
    扣案之螺絲起子1 支係係質地堅硬之金屬器具，足以供作兇
    器使用，此經本院當庭勘驗無誤，是核被告甲○○所為，係
    犯刑法第321 條第1 項第1 、2 、3 款之攜帶兇器、踰越安
    全設備、夜間侵入住宅竊盜罪及同條第1 項第1 、2 、3 款
    、第2 項之攜帶兇器、毀越安全設備、夜間侵入住宅竊盜未
    遂罪。其先後2 次竊盜犯行，時間緊接，手法相同，觸犯基
    本構成要件同一之罪名，應依連續犯之規定從情節較重論以
    攜帶兇器、踰越窗戶、夜間侵入住宅竊盜既遂罪，並依法加
    重其刑。又被告前因違反肅清煙毒條例、麻醉藥品管理條例
    等案件，經本院以85年度訴字第922 號、86年度訴字第199
    號分別判處有期徒刑3 年6 月、4 月確定，再經本院以86年
    度聲字第1256號裁定定其應執行之刑為3 年10月，嗣於94年
    3 月4 日縮刑期滿執行完畢，有臺灣高等法院被告前案紀錄
    表附卷可按，其於5 年內再為本件犯行，為累犯，應依刑法
    第47條之規定，加重其刑，並依法遞加之。爰審酌被告正值
    壯年，竟圖以竊盜方式不勞而獲，而其於夜間攜帶兇器侵入
    他人住宅竊取財物，危險性極高，不惟侵害他人之財產權，
    復嚴重破壞他人住宅之安全、安寧，足使被害人陷於惶惶不
    安之憂慮狀態，惡性非輕，惟其犯後坦承犯行，態度良好，
    及被害人乙○○已取回其所失財物等一切情狀，酌情量處如
    主文所示之刑。扣案之螺絲起子1 支，係被告所有供其竊盜
    所用之物，業據其供承在卷，應依刑法第38條第1 項第2 款
    ，併予宣告沒收。
據上論斷，應依刑事訴訟法273 條之1 、第284 條、第299 條第
1 項前段，刑法第56條、第321 條第1 項第1 、2 、3 款、第2
項、第47條、第38條第1 項第2 款，罰金罰鍰提高標準條例第1
條前段，判決如主文。
本案經檢察官丙○○到庭執行職務。
中    華    民    國    95    年    1     月    17    日
                  刑事第十四庭 法  官  謝  雨  真
以上正本證明與原本無異。
如不服本判決，應於判決送達後10日內，向本院提出上訴狀。
中    華    民    國    95    年    1     月    17    日
                               書記官  許  麗  珠
附錄本判決論罪之法條：
刑法第321條
犯竊盜罪而有左列情形之一者，處 6 月以上、 5 年以下有期徒
刑：
一  於夜間侵入住宅或有人居住之建築物、船艦或隱匿其內而犯
    之者。
二  毀越門扇、牆垣或其他安全設備而犯之者。
三  攜帶兇器而犯之者。
四  結夥三人以上而犯之者。
五  乘火災、水災或其他災害之際而犯之者。
六  在車站或埠頭而犯之者。
前項之未遂犯罰之。


司法院資訊處製作；財團法人民間司法改革基金會備份。
